臺灣嘉義地方法院刑事判決
110年度交簡上字第94號
上  訴  人  
即  被  告  蕭伊君


上列上訴人因被告過失傷害案件，不服本院嘉義簡易庭中華民國
110年10月15日110年度嘉交簡字第906號第一審簡易判決（起訴
案號：臺灣嘉義地方檢察署110年度偵字第4816號），提起上訴
，本院第二審合議庭判決如下：
    主  文
上訴駁回。
    犯罪事實及理由
一、本案經本院審理結果，認第一審簡易判決認事用法及量刑均
    無不當，應予維持，除證據補充「被告乙○○於本審準備程序
    及審理時之自白」外，其餘犯罪事實、證據及理由均引用第
    一審簡易判決（含臺灣嘉義地方檢察署檢察官起訴書，如附
    件判決所示）之記載。
二、關於刑之量定，係實體法上賦予法院得為自由裁量之事項，
    倘其未有逾越法律所規定之範圍，或濫用其權限，即不得任
    意指摘為違法，在同一犯罪事實與情節，如別無其他加重或
    減輕之原因，下級審法院量定之刑，亦無過重或失輕之不當
    情形，則上級審法院對下級審法院之職權行使，原則上應予
    尊重（最高法院75年台上字第7033號、85年度台上字第246
    號判決意旨參照）。被告雖以其有小孩要照顧，依告訴人甲
    ○○傷勢情節，及其已與告訴人調解成立，認原審量刑過重為
    由提起上訴：
(一)原審認被告犯行明確，並審酌一切情狀，依法量處有期徒刑
    4月，並諭知以新臺幣（下同）1,000元折算1日之易科罰金
    折算標準，其認事用法並無任何疏漏或違誤之處，且原審亦
    已考量被告有未成年小孩需照顧，及告訴人所受之傷勢程度
    ，作為量刑之依據，量刑堪認妥適。
(二)被告於民國110年12月28日與告訴人調解成立，被告需於111
    年3月1日前給付告訴人5萬元，有調解筆錄1份在卷可查（見
    110年度交簡上字第94號卷，下稱交簡上卷，第91-92頁），
    然被告直至111年4月11日本院辯論終結前，仍未依調解筆錄
    內容賠償告訴人，有電話記錄2份存卷可查（見交簡上卷第9
    5、113頁），被告於本院審理時亦供稱：我沒有存款，調解
    成立後籌不到錢，我無法一次拿出5萬元等語（見交簡上卷
    第125-126頁），雖被告與告訴人調解成立，然被告並未依
    調解筆錄內容賠償告訴人，無從填補告訴人所受之損害，而
    無其他減輕之原因，故本院認原審所量處之刑，難認有違法
    、失當之情形，被告執前開理由據以對原審提起上訴，請求
    撤銷改判量處較輕之刑，顯無理由，應予駁回。
據上論斷，應依刑事訴訟法第455條之1第1項、第3項、第364條
、第368條、第373條，判決如主文。
本案經檢察官陳則銘提起公訴，檢察官劉達鴻到庭執行職務。
中　　華　　民　　國　　111 　年　　4　　月　　27　　日
                  刑事第一庭    審判長法　官 卓春慧　
                                      法  官 林家賢
                                      法  官 吳育汝
上列正本證明與原本無異。
本件不得上訴。
中　　華　　民　　國　　111 　年　　4　　月　　27　　日
                                   書記官  黃士祐　
附錄論罪科刑法條：
中華民國刑法第284條：
因過失傷害人者，處1年以下有期徒刑、拘役或10萬元以下罰金
；致重傷者，處3年以下有期徒刑、拘役或30萬元以下罰金。
附件判決：
臺灣嘉義地方法院刑事簡易判決
110年度嘉交簡字第906號
公  訴  人  臺灣嘉義地方檢察署檢察官
被      告  乙○○
上列被告因過失傷害案件，經檢察官提起公訴(110年度偵字第48
16號)，因被告於本院自白犯罪(110年度交易字第305號)，認宜
以簡易判決處刑，本院判決如下：
    主  文
乙○○犯過失傷害罪，處有期徒刑肆月，如易科罰金，以新臺幣壹
仟元折算壹日。
    犯 罪 事 實 及 理 由
一、乙○○於民國110年2月17日21時許，駕駛車牌號碼000-000號
    普通重型機車(下稱甲機車)搭載王○珍、王○薇、張○涵(均為
    未成年人，真實姓名年籍詳卷)沿嘉義市軍輝橋，由南往北
    方向行駛，行經軍輝橋南向北燈桿100690號處時，本應注意
    普通重型機車僅得負載1人，且應注意車前狀況及兩車併行
    之間隔，並隨時採取必要之安全措施，而依當時天候晴、夜
    間有照明、無障礙物，視距良好等情狀，並無不能注意之情
    事，竟疏未注意，貿然搭載上開3位未成年人，復於行車途
    中低頭而疏於注意車前狀況、保持兩車併行之安全間隔及距
    離。適有甲○○駕駛車牌號碼000-000號輕型機車(下稱乙機車
    )同向行駛於前，乙○○因有上開疏失，遂與甲○○駕駛之乙機
    車發生擦撞，導致甲○○受有左側前胸壁、左側腕部、左側小
    腿、左側踝部、下背和骨盆挫傷、左腳第一蹠骨閉鎖性骨折
    等傷害。乙○○肇事後停留現場報警處理，於有偵查權之機關
    或公務員發覺犯罪前，向到場處理之警員承認其為肇事人，
    進而自首接受裁判，始查悉上情。
二、證據部分，除補充「被告乙○○於本院審理中之自白」外，其
    餘均引用檢察官起訴書之記載(如附件)。又按機車附載人員
    或物品，應依下列規定：二、小型輕型機車不得附載人員，
    重型及普通輕型機車在駕駛人後設有固定座位者，得附載一
    人；汽車行駛時，駕駛人應注意車前狀況及兩車並行之間隔
    ，並隨時採取必要之安全措施，道路交通安全規則第88條第
    1項第2款、第94條第3項前段分別定有明文。被告既領有合
    格駕駛執照，自應注意依上述道路交通安全規定駕駛車輛，
    以避免車禍之發生。查本案車禍發生當時，客觀上並無使其
    不能注意之情形，詎其於行經上開地點時，疏未注意車前狀
    況而貿然超載、直行，致發生本案擦撞事故，告訴人因而受
    有前揭傷害，是被告之駕駛行為自具過失甚明。末者，告訴
    人確因本案交通事故受有前揭傷害，已如前述，則被告之過
    失駕駛行為與告訴人所受傷害間，顯有相當因果關係。綜上
    所述，被告之犯行堪以認定，應依法論科。
三、論罪科刑：
(一)核被告所為，係犯刑法第284條前段之過失傷害罪。
(二)被告於肇事後，在有偵查犯罪權限之機關或公務員發覺其為
    過失傷害犯罪之犯人前，親自向承辦員警報明肇事人姓名，
    進而接受裁判，有嘉義市政府警察局道路交通事故肇事人自
    首情形紀錄表1紙在卷可查，乃合於自首之要件，爰依刑法
    第62條前段減輕其刑。
(三)爰審酌被告駕駛車輛本應謹慎小心，以維護其他共同用路人
    之安全，竟超載且未注意車前狀況而貿然直行，造成告訴人
    受有前開傷害，實屬不該；惟念及被告於本院審理時坦承犯
    行，態度尚可，另審酌被告前有不能安全駕駛、幫助重利之
    前案紀錄，素行普通，有臺灣高等法院被告前案紀錄表可參
    ，兼衡被告本案所造成告訴人之傷勢程度、雙方尚未和解、
    被告為肇事因素等節，暨被告於本院審理中自陳：1.目前為
    家管，2.國中肄業之智識程度，3.已婚、有3個小孩(均未成
    年)、與配偶及小孩同住之家庭生活狀況及無收入、無人須
    扶養之經濟狀況(見本院交易卷第51頁)等一切情狀，量處如
    主文所示之刑，併諭知易科罰金之折算標準。
四、依刑事訴訟法第449條第2項、第454條第2項，刑法第284條
    前段、第62條前段、第41條第1項前段，刑法施行法第第1條
    之1第1項，逕以簡易判決處刑如主文。
五、本案經檢察官陳則銘提起公訴，檢察官林津鋒到庭執行職務
    。
六、如對本判決上訴，須於判決送達後 20 日內向本院提出上訴
    狀(應附繕本)。
中　　華　　民　　國　　110 　年　　10　　月　 15 　　日
                  嘉義簡易庭    法　官　余珈瑢
上列正本證明與原本無異。
如不服本判決，應於判決送達後20日內向本院提出上訴狀（應附
繕本）。告訴人或被害人如對於本判決不服者，應具備理由請求
檢察官上訴，其上訴期間之計算係以檢察官收受判決正本之日期
為準。
中　　華　　民　　國　　110 　年　　10　　月　　15　　日
                                書記官  賴心瑜
附錄本案論罪法條:
刑法第284條。
因過失傷害人者，處1年以下有期徒刑、拘役或10萬元以下罰金
；致重傷者，處3年以下有期徒刑、拘役或30萬元以下罰金。
附件：
臺灣嘉義地方檢察署檢察官起訴書
110年度偵字第4816號
　　被　　　告　乙○○　
上列被告因過失傷害案件，已經偵查終結，認應提起公訴，茲將
犯罪事實及證據並所犯法條分敘如下：
　　　　犯罪事實
一、乙○○於民國110年2月17日21時許，駕駛車牌號碼000-000號
    普通重型機車搭載未成年之王○珍、王○薇、張○涵沿嘉義市
    軍輝橋由南向北行駛，途經軍輝橋南向北燈桿100690號處時
    ，原應注車輛行駛時，駕駛人應注意車前狀況及兩車併行之
    間隔，並隨時採取必要之安全措施，而依當時天候晴、夜間
    有照明、路況無障礙、視線良好，並無不能注意之情事，竟
    疏未注意及此。適有甲○○駕駛車牌號碼000-000號輕型機車
    同向行駛在前，乙○○因低頭整理站立在上開機車腳踏板上女
    兒之衣服而疏於注意不慎碰撞甲○○所駕駛之上開車輛，致甲
    ○○人車倒地，因而受有左側前胸壁、左側腕部、左側小腿、
    左側踝部、下背和骨盆挫傷、左腳第一蹠骨閉鎖性骨折等傷
    害。
二、案經甲○○訴由嘉義市政府警察局第二分局偵辦。
        證據並所犯法條
一、證據清單及待證事實：
編號 證據名稱 待證事實 1 被告乙○○於警詢及偵查中之供述 有於上揭時地與告訴人發生交通事故，且其於車輛行進間有低頭整理小孩衣服並與小孩說話之事實。足證其於案發前確有分心於駕車以外之事務，致本件交通事故之發生。 2 告訴人甲○○之指訴 全部犯罪事實。 3 交通事故現場圖、道路交通事故調查紀錄表、現場及車損照片。 本件交通事故發生之事實。 4 陽明醫院診斷證明書 告訴人受有傷害之事實。 
二、核被告乙○○所為，係犯刑法第284條前段之過失傷害罪嫌。
三、依刑事訴訟法第251條第1項提起公訴。
　　此　致
臺灣嘉義地方法院
中　　華　　民　　國　 110　　年　　7 　　月　　21　　日
　　　　　　　　　　　　　　　檢  察  官  陳則銘
上正本證明與原本無異。
中　　華　　民　　國　 110　　年　　7 　　月　　30　　日
                              書  記  官  林和蓁
所犯法條：　　
中華民國刑法第284條
因過失傷害人者，處 1 年以下有期徒刑、拘役或 10 萬元以下
罰金；致重傷者，處 3 年以下有期徒刑、拘役或 30 萬元以下
罰金。